## Asbel Monserrat Torales Anell

Full-stack developer jr.

+ 52 (296) 9613706 toralesasbel@gmail.com <u>LinkedIN</u> <u>Github</u> <u>Portafolio</u> Coyoacán, CDMX

# Acerca de mi Abierta a reubicación

Desarrolladora full-stack con experiencia en el desarrollo ágil de aplicaciones web y móviles utilizando Scrum. Mi conjunto de habilidades abarca desde el backend con Java, Spring Boot y Node.js, hasta el frontend con JavaScript, React y diseño de interfaces de usuario. Además, tengo un sólido conocimiento de SQL para la gestión de bases de datos. Me destaco por combinar mis habilidades técnicas con un enfoque creativo e innovador para encontrar soluciones escalables que satisfagan las necesidades de los usuarios y contribuyan al éxito de sus interacciones con la tecnología.

### Hard skills

HTML | CSS | JavaScript | React | Java | Spring Boot | Python | SQL | MySql | Bootstrap | Material UI | Figma | SCRUM | Jira | GitHub | GitLab

# **Experiencia profesional**

#### **Full-stack Developer - Notes Pages**

07/2024 - 08/2024

- Creé un sistema de notas interactivo y visualmente atractivo, optimizando la experiencia del usuario.
- Utilicé WordPress para gestionar el contenido e integrar herramientas.
- La estructura de la página y las notas la realicé con HTML.
- Para resaltar algunos elementos utilicé CSS.
- Con React creé componentes reutilizables, gestioné el estado, integré la API y actualicé dinámicamente el contenido.
- Con Material UI diceñé las tarjetas y componentes con una interfaz moderna.
- Integré una API de noticias para obtener y mostrar datos en tarjetas.

#### Desarrolladora Fullstack - Ecommerce "Manos a la obra"

• Desarrollé un e-commerce para artesanos y artistas independientes.

02/2024 - 08/2024

- Realicé la maquetación en Figma para una interfaz intuitiva.
- Utilicé JavaScript, CSS, Bootstrap y HTML en el front-end para una experiencia de usuario fluida.
- Implementé el back-end con Java y gestioné la base de datos con MySQL.
- Usé Jira para la gestión de proyectos y SCRUM para coordinar sprints y tareas.

### Front-end Developer - Webside Design CDMX

11/2023 - 01/2024

- Desarrollé la página principal de un sitio web dedicado a promover los destinos turísticos de la CDMX, mejorando la experiencia del usuario.
- Estructuré el contenido de la página principal con HTML, incluyendo encabezados, párrafos e imágenes.
- Diseñé la apariencia visual con CSS, asegurando un diseño responsivo.
- Añadí interactividad con Java Script, como validación de formularios y manejo de contenido dinámico.
- Aceleré el desarrollo y aseguré un diseño consistente con su sistema de rejilla y componentes predefinido con Bootstrap.

#### Front-end Developer - Hackathon Agencia Digital de Innovación Pública

07/2023 - 12/2023

- Desarrollé el front-end de una aplicación móvil intuitiva y funcional que permite a ciclistas y peatones reportar infracciones rápidamente, mejorando la seguridad y el orden en las vías.
- Estructuré la interfaz de la aplicación móvil con HTML
- Diseñé elementos con un diseño atractivo, coherente y responsivo con CSS.
- Creé la lógica interactiva, manejando eventos y actualizando contenido dinámicamente con Java Script.
- Con React creé componentes reutilizables.
- Diseñé componentes de la interfaz de usuario para una experiencia moderna y profesional con Material UI.

#### **Cursos**

Java FullStack Developer - AIFYC Institute Texas	07/2024
Essential React - LinkenIn Learning	07/2024
React JS - Udemy	06/2024
Bootcamp FullStack Java Developer - Generation México	02/2024 - 05/2024
Certificación profesional de Diseño de Experiencia del Usuario (UX) - Google Career	02/2024 - 06/2024
Curso Figma - Desafío Latam   Academia Desafío Latam	04/2024
Certificación en Programación Python - Platzi   Agencia Digital de Innovación Pública	08/2023 - 12/2023
Introducción a la nube y servicios de AWS - Agencia Digital de Innovación Pública	09/2023

## **Idiomas**

Inglés B1

## Educación

Ingeniería Geofísica- Universidad Juárez Autónoma de Tabasco

08/2015 - 02/2020

### Soft skills